【裁判字號】    98,簡上,561
【裁判日期】    990331
【裁判案由】    清償債務
【裁判全文】
臺灣臺北地方法院民事判決      九十八年度簡上字第五六一號
上  訴  人  丙○○
訴訟代理人  丁○○
被  上訴人  中國信託商業銀行股份有限公司
法定代理人  乙○○○○
訴訟代理人  戊○○
            甲○○
            己○○
上列當事人間請求清償債務事件，上訴人對於中華民國九十八年
七月三十一日本院台北簡易庭九十八年度北簡字第二一八七０號
第一審判決提起上訴，經本院於民國九十九年三月四日言詞辯論
終結，判決如下：
    主  文
上訴駁回。
第二審訴訟費用由上訴人負擔。
    事實及理由
一、被上訴人主張：上訴人之前向被上訴人申請卡號為00000000
    00000000之信用卡使用，上訴人可依約在特約商店記帳消費
    ，但應於次月繳款截止日前向被上訴人繳納，逾期即應按週
    年利率百分之二十計算利息，然上訴人迄今尚積欠新台幣（
    下同）一十五萬八千三百五十九元帳款及自民國九十八年二
    月六日起至清償日止按年息百分之二十計算之利息未償，被
    上訴人爰依兩造間之契約法律關係，請求上訴人給付上開本
    金與利息。至上訴人雖辯上訴人之父親曾至被上訴人公司請
    被上訴人停止上訴人使用信用卡，然上訴人既然為成年人且
    有完全行為能力，自得決定是否向被上訴人申請並使用上開
    信用卡，而上訴人既然申請後持用被上訴人所核發之上開信
    用卡用以記帳消費，則上訴人就其產生之信用卡帳款債務自
    應依約清償。
二、上訴人辯稱：被上訴人為圖謀業績和高額利息而不當發卡，
    未盡落實徵信把關，致上訴人以一張扣繳憑單即可申獲九張
    金融卡，輕易搬回一百二十萬餘款項。上訴人月薪約二萬六
    千元，然其利息每月需付出二萬五千元，比例懸殊，可見發
    卡氾濫且草率。而上訴人本身智能低劣迷失，是以上訴人之
    父於九十四年曾至被上訴人處請求控管停卡，然未遭理會，
    現被上訴人竟停卡提告。且上訴人之每月帳單原係投寄至其
    戶籍所在地，九十四年後又改投上訴人上班處，致其家人無
    法監督，造成負債高築。況上訴人並非不還款，而是因九十
    四年間向被上訴人等九家金融機構共負債三十多萬元未清償
    ，上訴人應可於九十九年十月間還清。至於目前積欠的卡債
    ，計畫在九十九年十月以後，分三十個月攤還，並按年息百
    分之三計算利息，企盼被上訴人得延後本金返還並給年息之
    優惠，而非以聲請支付命令擾亂還款順序，上訴人確實有誠
    意償還所積欠之債務。
三、原審為被上訴人勝訴之判決，並依職權宣告假執行，上訴人
    不服而提起本件上訴，並於本院為上訴聲明：原判決廢棄，
    被上訴人在第一審之訴駁回。被上訴人為答辯聲明：上訴駁
    回。
四、經查，被上訴人主張上訴人向被上訴人申請上開信用卡，上
    訴人可依約在特約商店記帳消費，但應於次月繳款截止日前
    向被上訴人清償，逾期即應按週年利率百分之二十計算利息
    ，上訴人迄今仍積欠上開本金與利息尚未清償之情事，為上
    訴人所不爭執，並有被上訴人所提出之信用卡申請書、信用
    卡約定條款、消費查詢單為證（見本院九十八年度司促字第
    一五二一六號卷宗），應屬實在，則被上訴人依據上開契約
    之法律關係，請求上訴人清償上開本金及利息，應為有理由
    。
五、至上訴人雖以上開情事資為抗辯，惟按滿二十歲為成年，民
    法第十二條有明文規定，復按當事人互相表示意思一致者，
    無論其為明示或默示，契約即為成立，同法第一百五十三條
    第一項亦規定甚詳。故上訴人既為成年人，且本於自由意志
    與被上訴人簽訂上開契約，而本於契約當事人之資格，自被
    上訴人受領上開信用卡進而具持卡簽帳消費之權利，藉此獲
    取消費便利與理財等利益，則上訴人理應按照契約給付消費
    帳款與利息之義務。況上訴人對於其收入狀況、信用狀況及
    消費習性、償債能力等，與被上訴人相較，當更為知悉且有
    能力予以控管，上訴人上開辯解，均難謂有據。
六、綜上所述，被上訴人本於上開信用卡使用契約關係，請求上
    訴人給付十五萬八千三百五十九元帳款及自民國九十八年二
    月六日起至清償日止按年息百分之二十計算之利息，為有理
    由，原審為被上訴人勝訴之判決，其認事用法均無不合，上
    訴人指摘原判決違誤而提起本件上訴，求為廢棄改判如其上
    訴聲明所示，為無理由，其上訴應予駁回。
七、此外，兩造其餘攻擊防禦方法經本院審酌後認對於判決結果
    不生影響，爰不一一論列，併此敘明。
據上論結，本件上訴為無理由，依民事訴訟法第四百三十六條之
一第三項、第四百四十九條第一項、第七十八條，判決如主文。
中    華    民    國    99     年    3     月  31    日
                  民事第四庭  審判長法  官  周祖民
                                    法  官  趙子榮
                                    法  官  匡  偉
以上正本係照原本作成。
本判決不得上訴。
中    華    民    國    99     年    3     月  31    日
                                    書記官  巫玉媛

司法院資訊處製作；財團法人民間司法改革基金會備份。
